臺灣板橋地方法院民事判決　九十年度訴字第五八一號
　　原　　　告　丙○○○
　　　　　　　　送達代收人　甲.
　　被　　　告　乙○○
右當事人間請求返還不當得利事件，本院判決如左：
    主      文
原告之訴及假執行之聲請均駁回。
訴訟費用由原告負擔。
    事      實
甲、原告方面：
  一、聲明：求為判決被告應給付原告新台幣（下同）四百零六萬八千元，及自補充
      理由（一）狀繕本送達翌日起至清償日止，按週年利率百分之五計算之利息，
      並陳明願供擔保請准宣告假執行。
  二、陳述：
  （一）被告於民國八十年間向訴外人郭玉美購買坐落桃園縣楊梅鎮○○○段第一九
        七之四七四地號土地及其上門牌號碼為同鎮○○路一九二巷三弄十三號一、
        二樓房屋（下稱系爭房地，權利範圍全部）後，即欲向原告借款以支付部分
        價金，原告因與被告係母女關係，乃於八十一年三月六日向訴外人游素蘭借
        款二十萬元直接匯入被告銀行帳戶，並標下互助會會款六十萬元，連同現金
        十六萬五千元，共九十六萬五千元借予被告，嗣被告又表示因無力繳納每月
        約二萬九千元之房屋貸款，希望原告代為繳納，其則同意將系爭房地出賣予
        原告，並先交付原告使用，原告即自八十一年十月間起至八十三年十二月間
        止，每月交付被告現金二萬九千元，共七十八萬三千元，且交付過戶所需文
        件、證件委由被告辦理所有權移轉登記手續，後被告為圖簡便，更要求原告
        自八十四年一月間起，將每月應繳納之款項匯入其在中國信託商業銀行（下
        稱中信商銀）開設之貸款帳戶內，以繳納房屋貸款，迄八十九年十一月間止
        ，原告共又交付被告二百零六萬二千五百三十六元，詎被告竟未依約將系爭
        房地所有移轉記予原告，反而於八十九年五月二十九日以存證信函通知原告
        ，表示其為系爭房地所有人，命原告搬離，並於八十九年十月間將之以三百
        六十萬元價格出賣予訴外人梁興桂，而於同年十一月二十四日辦理所有權移
        轉登記完畢。兩造間本已就系爭房地成立買賣契約，現被告具有可歸責之事
        由，致給付不能，爰依民法第二百二十六條第一項規定，訴請被告賠償四百
        零五萬八千元及法定遲延利息。
  （二）倘原告主張兩造間就系爭房地有買賣關係存在之事實，無法舉證證明為真實
        ，亦即兩造間無任何契約關係存在，則被告亦因無法律上原因，受有原告給
        付前開款項之利益，構成民法第一百七十九條之不當得利，依同法第一百八
        十二條第二項規定「受領人於受領時，知無法律上之原因或其後知之者，應
        將受領時所得之利益，或知無法律上原因時，所現存之利益，附加利息，一
        併償還，如有損害，並應賠償」，原告得請求返還之不當得利，其利息應自
        被告受領利益時起算，據此核算，原告得訴請被告返還不當得利之範圍包括
        ：向訴外人游素蘭借來直接匯入被告帳戶之二十萬元，標下互助會會款
        借予被告之六十萬元，借予被告之現金十六萬五千元，自八十一年十月
        間起至八十三年十二月間止，每月交付被告之現金二萬九千元，共七十八萬
        三千元，自八十四年一月間起至八十九年十一月間止，匯款入被告貸款帳
        戶代被告繳納房屋貸款之金額，附加利息共三百萬七千二百四十元，以上合
        計共四百一十一萬七千七百五十元，惟原告僅於四百零五萬八千元及法定遲
        延利息之範圍內訴請被告給付。
  （三）另被告於八十九年十二月九日凌晨五時許，夥同多人闖進原告占有中之系爭
        房地，並將屋內物品搬出屋外，致原告所有之多項家具、電器損壞不堪使用
        ，被告行為顯已構成民法第一百八十四條第一項前段、第一百九十六條侵權
        行為，惟原告受損金額為何，尚難確定，先依民事訴訟法第二百四十條規定
        ，暫時訴請被告給付一萬元及法定遲延利息，其餘損害，如有必要再補充請
        求。
  （四）被告雖辯稱其係將系爭房地出租予原告，並約定由原告將每月應付之租金匯
        入被告上開貸款帳戶內支付等語，惟被告迄未舉證證明兩造就系爭房地存有
        租賃關係，且查系爭房地每月租金行情僅六千元，原告不可能以每月高達二
        萬九千元之租金承租，益證被告所辯不足採信，原告所支付之款項應屬向被
        告購買系爭房地之價金。
  三、證據：提出郵局存證信函、原告中信商銀存摺及交易明細表各一件、土地登記
            謄本、建物登記謄本各二件、王世栽手寫帳戶字條、游素蘭華南銀行存
            摺交易明細表、中信商銀代繳申請書各乙紙、照片六幀（以上均影本）
            、陳述書一件、最高法院判決三件為證，並聲請向華南銀行查詢游素蘭
            帳戶於八十一年三月六日轉帳支出之二十萬元，是否匯入被告帳戶內﹖
            及聲請問證人王世栽、王景明、郭玉美。
乙、被告方面：
  一、聲明：求為判決如主文第一項所示，並陳明如受不利判決，願供擔保請准免為
            假執行。
  二、陳述：
  （一）原告先主張被告於八十年間購買系爭房地繳納頭期款後，因無力繼續償還貸
        款，遂向原告表示如願代繳貸款，即將該房地過戶予原告，原告乃自八十一
        年一月間起，每月交付被告近三萬元等情，惟其後改稱被告購買系爭房地後
        ，即欲向原告借款以支付部分價金，原告乃於八十一年三月六日向訴外人游
        素蘭借款二十萬元直接匯入被告銀行帳戶，並標下互助會會款六十萬元，連
        同現金十六萬五千元全數交予被告等情，姑不論原告主張之事實為何﹖被告
        均未受領原告交付之上開款項，且原告主張之事實前後不符，難以採信；再
        被告自八十一年三間起，銀行存款數額經常維持在一百萬元至三百萬元之譜
        ，資金充裕，實無向原告借款或向其表示無力償還貸款，希望代為繳納，而
        願將系爭房地出賣之必要；且被告係於八十年三月間向訴外人郭玉美購買系
        爭房地，於同年六月二十五日辦理所有權移轉登記前，被告已付清買賣價金
        ，豈會再於八十一年三月間向原告借款以支付買賣價金之理﹖
  （二）被告係於八十一年九月十八日向中信商銀貸款二百六十萬元，並自同年十月
        十九日起，按月自被告帳戶內扣款分期償還貸款，迄八十三年十二月十九日
        止，被告既於八十一年九月間始辦理代款手續，自無於較早之八十一年一月
        間因無力繼續償還貸款，而希望原告代繳可言，益見原告主張其係向被告購
        買系爭房地，並以交付借款及代繳貸款以代價金支付之事實，尚非實情。
  （三）再被告若有原告所稱於八十一年間將系爭房地出賣予原告，而由原告代繳貸
        款以代價金支付之舉，理應將向中信商銀貸款之名義人換成原告，以免除被
        告貸款人責任，且停止繳納貸款，改由原告繳納，並應由原告繳納系爭房地
        之管理費，然上開貸款名義人並未換成原告，被告復自八十一年十月間起至
        八十三年十二月間止，自行繳納貸款達二年多時間，雖至愚亦不可能如此；
        另被告係於八十年間向訴外人郭玉美購買系爭房地，並於同年六月二十五日
        辦理所有權移轉登記完畢，其後被告即自八十年七月間起繳納系爭房地之管
        理費，若兩造間於八十一年間就系爭房地有買買關係，且被告願將之過戶予
        原告，豈有仍由被告繳納管理費之理，足見被告絕無將系爭房地出賣予原告
        之意。
  （四）實則於八十三年十二月間原告向被告表示欲承租系爭房地，而願以被告每月
        貸款由原告繳納之方式抵付租金，被告乃同意將該房地租與原告使用，故自
        八十四年一月間起，始由原告代繳貸款，迄八十九年十一月間被告將系爭房
        地出賣於訴外人梁興桂為止，堪認原告所繳納之款項為向被告租用系爭房地
        所付之租金，並非買受系爭房地之價金。
  （五）又原告雖主張兩造間就系爭房地有買賣關係，並曾將過戶所需文件交付被告
        以辦理所有權移轉登記手續，惟被告否認之，且其迄未舉證證明買賣關係存
        在及究竟交付被告那些文件、證件等事實﹖況被告若真於八十一年一月間將
        系爭房地賣予原告，且取得過戶所需文件，何以歷經八年期間迄至八十九年
        十一月二十四日被告將系爭房地出賣於訴外人梁興桂止，原告始終不聞不問
        ，此有違常情，足見根本無所謂被告願將系爭房地出賣予原告之事。
  （六）原告復主張倘其無法舉證證明兩造間就系爭房地有買賣關係存在之事實，亦
        即兩造間無任何契約關係存在，則被告亦因無法律上原因，受有原告給付前
        開款項之利益，構成民法第一百七十九條之不當得利等語，然兩造間既無任
        何契約關係存在，則原告於給付時即明知無給付之義務，依民法第一百八十
        條第三款規定，原告亦不得請求返還給付予被告之款項。
  （七）原告雖又主張被告於八十九年十二月九日凌晨五時許，夥同多人闖進原告占
        有中之系爭房地，並將屋內物品搬出屋外，致原告所有之多項家具、電器損
        壞不堪使用，被告行為顯已構成民法第一百八十四條第一項前段、第一百九
        十六條侵權行為等語，惟查原告並未舉證何種家具、電器遭被告毀損，且系
        爭房地屬被告所有，被告曾於八十九年五月二十九日以存證信函通知原告將
        屋內物品搬出，至同年六、七間再以電話告知父親王世栽系爭房地即將賣出
        ，請原告遷出，父親亦答應，但原告未依約遷出，被告始於八十九年十二月
        某日早上至系爭房地將屋內物品搬出，並拍照存證，是被告自無不法毀損原
        告物品之侵權行為可言。
  三、證據：提出被告之第一商業銀行存摺存款明細分類帳、臺灣銀行存摺、中信商
            銀存摺交易明細表、土地登記謄本、建物登記謄本、臺灣板橋地方法院
            檢察署檢察官不起訴處分書、郵局存證信函各一件、八十年至八十九年
            度被告於各銀行每月存款餘額明細表及各銀行存摺交易明細表十一件、
            管理費收據二紙為證。
    理      由
一、按訴狀送達後，原告不得將原訴變更或追加他訴。但請求之基礎事實同一者，不
    在此限，民事訴訟法第二百五十五條第一項第二款定有明文。查本件原告起訴時
    主張撤銷被詐欺之買受系爭房地之意思表示，而以民法第一百八十四條侵權行為
    及同法第一百七十九條不當得利之法律關係為訴訟標的，嗣於九十年八月十五日
    具狀主張不撤銷被詐欺之意思表示，該兩造間就系爭房地成立買賣契約，而追加
    民法第二百二十六條第一項債務不履行損害賠償之法律關係為訴訟標的，又於九
    十年九月十二日具狀主張苟兩造間無買賣關係，則將撤銷被詐欺之意思表示所生
    之不當得利請求權，變更為兩造間無任何契約關係之不當得利請求權等情，核屬
    訴之追加及變更，被告雖不同意，惟原告始終主張「被告於向訴外人郭玉美買受
    系爭房地後，即欲向原告借款以支付部分價金，原告因與被告係母女關係，乃於
    八十一年三月間向訴外人游素蘭借款二十萬元直接匯入被告銀行帳戶，並標下互
    助會會款六十萬元，連同現金十六萬五千元，共九十六萬五千元借予被告，嗣被
    告又表示因無力繳納每月約二萬九千元之房屋貸款，希望原告代為繳納，原告即
    自八十一年十月間起至八十三年十二月間止，每月交付被告現金二萬九千元，共
    七十八萬三千元，後被告為求簡便，更要求原告自八十四年一月間起，將每月應
    繳納之款項匯入其在中信商銀開設之貸款帳戶內，以繳納房屋貸款」等事實，其
    請求之基礎事實同一，並未變更，則原告所為上開訴之追加及變更，核與前開
    規定相符，應准許之。
二、原告起訴主張：被告於八十年間向訴外人郭玉美購買系爭房地後，即欲向原告借
    款以支付部分價金，原告乃於八十一年三月六日向訴外人游素蘭借款二十萬元直
    接匯入被告銀行帳戶，並標下互助會會款六十萬元，連同現金十六萬五千元，共
    九十六萬五千元借予被告，嗣被告又表示因無力繳納每月約二萬九千元之房屋貸
    款，希望原告代為繳納，原告即自八十一年十月間起至八十三年十二月間止，每
    月交付被告現金二萬九千元，共七十八萬三千元，並交付過戶所需文件、證件委
    由被告辦理所有權移轉登記手續，後被告為求簡便，更要求原告自八十四年一月
    間起，將每月應繳納之款項匯入其在中信商銀開設之貸款帳戶內，以繳納房屋貸
    款，迄八十九年十一月間止，原告共又交付被告二百零六萬二千五百三十六元，
    詎被告竟未依約將系爭房地所有移轉記予原告，反將之出賣予訴外人梁興桂，並
    辦理所有權移轉登記完畢，爰依民法第二百二十六條第一項規定訴請被告給付四
    百零五萬八千元及法定遲延利息；倘原告主張兩造間就系爭房地有買賣關係存在
    之事實，無法舉證證明為真實，亦即兩造間無任何契約關係存在，則被告亦因無
    法律上原因，受有原告給付前開款項之利益，爰依民法第一百七十九條之不當得
    利規定訴請被告給付相同之金額；另被告於八十九年十二月九日凌晨五時許，夥
    同多人闖進原告占有中之系爭房地，並將屋內物品搬出屋外，致原告所有之多項
    家具、電器損壞不堪使用，被告行為顯已構成民法第一百八十四條第一項前段、
    第一百九十六條侵權行為，爰訴請被告給付一萬元及法定遲延利息等情；被告則
    以：其並未受領原告交付之上開款項，且原告主張之事實前後不符，難以採信；
    再被告銀行存款數額經常維持在一百萬元至三百萬元之譜，資金充裕，實無向原
    告借款或向其表示無力償還貸款，希望代為繳納，而願將系爭房地出賣之必要；
    且被告係於八十年三月間向訴外人郭玉美購買系爭房地，於同年六月二十五日辦
    理所有權移轉登記前，被告已付清買賣價金，豈會再於八十一年三月間向原告借
    款以支付買賣價金之理﹖又被告係於八十一年九月十八日向中信商銀貸款二百六
    十萬元，並自同年十月十九日起，按月自被告帳戶內扣款分期償還貸款，迄八十
    三年十二月十九日止，被告既於八十一年九月間始辦理代款手續，自無於較早之
    八十一年一月間因無力繼續償還貸款，而希望原告代繳可言；另其銀行貸款名義
    人並未換成原告，被告復自八十一年十月間起至八十三年十二月間止，自行繳納
    貸款達二年多時間，雖至愚亦不可能如此，且其自行繳納管理費，足見被告絕無
    將系爭房地出賣予原告之意；而原告之所以自八十四年一月間起至八十九年十一
    月間止，按月匯款至被告前開貸款帳戶，乃係在繳納租用系爭房地之租金，並非
    繳納買受系爭房地之價金；況被告若真於八十一年一月間將系爭房地賣予原告，
    且取得過戶所需文件，何以歷經八年期間原告始終不聞不問，有違常情；又原告
    並未舉證何種家具、電器遭被告毀損，且系爭房地屬被告所有，被告曾於八十九
    年五月二十九日以存證信函通知原告將屋內物品搬出，至同年六、七間再以電話
    告知父親王世栽系爭房地即將賣出，請原告遷出，父親亦答應，但原告未依約遷
    出，被告始於八十九年十二月某日早上至系爭房地將屋內物品搬出，並拍照存證
    ，是被告自無不法毀損原告物品之侵權行為等語置辯。
三、原告主張被告於八十年間向訴外人郭玉美系爭房地後，即欲向原告借款以支付部
    分價金，原告乃於八十一年三月六日向訴外人游素蘭借款二十萬元直接匯入被告
    銀行帳戶，並標下互助會會款六十萬元，連同現金十六萬五千元，共九十六萬五
    千元借予被告，嗣被告又表示因無力繳納每月約二萬九千元之房屋貸款，希望原
    告代為繳納，其則同意將系爭房地出賣予原告，原告即自八十一年十月間起至八
    十三年十二月間止，每月交付被告現金二萬九千元，共七十八萬三千元，並交付
    過戶所需文件、證件委由被告辦理所有權移轉登記手續等事實，為被告所否認，
    且查：
（一）原告所稱於八十一年三月六日向訴外人游素蘭借款二十萬，再匯入被告帳戶交
      付部分，係主張由游素蘭在華南商業銀行（下稱華南銀行）開設之00000
　　　0000000號帳戶轉帳支出匯予被告者，經本院依原告聲請向該銀行查詢
　　　此二十萬元是否匯入被告帳戶，其結果認該二十萬元係於當日提款後，匯入雙
　　　慶貿易股份有限公司帳戶內，並非匯給被告，此有華南銀行信維分行九十年七
　　　月三日（90）華信維字第0150號函附之活期存款取款憑條、活期存款存款憑條
　　　各乙紙附卷可稽，足見原告所稱向游素蘭借款二十萬元，再匯款借予被告乙節
　　　，尚非實在。
（二）再原告主張曾標下互助會會款六十萬元，連同現金十六萬五千元，借予被告，
      嗣又自八十一年十月間起至八十三年十二月間止，每月交付被告現金二萬九千
      元，以代繳被告房屋貸款部分，其並未提出任何文書證據證明曾交付上開款項
      ，雖其聲請訊問之證人王世栽及王景明於本院審理分別證稱：被告有將系爭房
      地賣予原告，被告拿了現金三十萬元，又將原告的互助會直接標走，拿了五、
      六十萬元，另被告有房屋貸款二百五十萬元，由原告代為繳納（王世栽）；原
      告向被告購買系爭房地是要給伊居住，付款的方式聽原告說是用房子貸款二百
      五十萬元給被告由原告償還，也聽說有用會錢、現金、匯款方式給被告錢（王
      景明）等情，惟證人王世栽復證稱：以前不清楚兩造就系爭房地有何法律關係
      ，約八十四年、八十五年間詢問原告才知道是原告跟被告購買的，買房子的錢
      一部分是向銀行貸款二百五十萬元現金交給被告，部分是向游素蘭借，款項有
      二十萬元或三十萬元，部分是標會的錢，約有五、六十萬元等情，另證人王景
      明所稱情節乃從原告轉述得，加以二人所稱原告給付購買系爭房地價金之方式
      及數額，均與原告陳述之情節迥異，難認原告原告曾標下互助會會款六十萬元
      ，連同現金十六萬五千元，借予被告，及自八十一年十月間起至八十三年十二
      月間止，每月交付被告現金二萬九千元，以代繳被告房屋貸款，自不能憑該二
      人證人之證言即認被告曾將系爭房地賣予原告。
（三）又原告雖主張曾將過戶所需文件、證件交付被告以辦理系爭房地所有權移轉登
      記手續，惟其迄未舉證證明究竟交付被告那些文件、證件等事實﹖況原告自承
      系爭房地已於八十九年十一月間已出賣予訴外人梁興桂，並辦理所有權移轉登
      記完畢，迄今尚未移轉登記於原告名下，則被告若真於八十一年一月間將系爭
      房地賣予原告，且取得過戶所需文件，何以歷經八年多期間至系爭房地賣予梁
      興桂為止，原告始終不聞不問，此有違常情，足見根本無所謂被告願將系爭房
      地出賣予原告之事。
    綜上所述，原告於八十一年三月六日向訴外人游素蘭借款二十萬元直接匯入被告
    銀行帳戶，並標下互助會會款六十萬元，連同現金十六萬五千元，共九十六萬五
    千元借予被告，及自八十一年十月間起至八十三年十二月間止，每月交付被告現
    金二萬九千元，並交付過戶所需文件、證件予被告等情，非可採信，無從認定兩
    造間曾就系爭房地之買賣價金互相意思表示合致，買賣契約並不存在。另原告主
    張曾交付上開二十萬元、十六萬五千元、六十萬元現金及自八十一年十月間起至
    八十三年十二月間止，每月交付現金二萬九千元之事實，其付款時間長達二年多
    ，衡情一般人均無法知悉付款詳情，亦無從得知付款人是否按期交付現金，且原
    告聲請本院訊問證人王世栽、王景明、郭玉美後，經本院於九十年十二月十日依
    法訊問證人王世栽時，原告不時提示該證人該如何回答，顯示原告有與該等證人
    事先勾串之虞，證人所述難免失之偏頗，是原告另聲請訊問證人郭玉美，已無必
    要，爰不予訊問，附此敘明。
四、原告另主張應被告要求自八十四年一月間起，每月匯款到被告在中信商銀開設之
    貸款帳戶內，以繳納房屋貸款，迄八十九年十一月間止，原告共交付被告二百零
    六萬二千五百三十六元之事實，為被告所不爭執，並據其提出之中信商銀存摺及
    交易明細表各一件、中信商銀代繳申請書一紙為證，堪信為真實。茲造所爭執者
    在於原告所匯之款項究係購買系爭房地之價金或承租系爭房地之租金﹖按在一般
    情況，匯款至他人帳戶之原因通常有很多種，諸如給付薪資、租金、借款、價金
    、贈與之款項等等，不一而足，倘無其他證據證明匯款人與受款人間成立買賣契
    約，且約定由匯款人以匯款方式交付價金，即尚難僅憑客觀上匯款之事實，即認
    匯款人給付者係買賣價金，查原告自承兩造間並未訂立書面買賣契約，其復未舉
    證證明匯款目的在交付買賣價金，是原告主張所交付之二百零六萬二千五百三十
    六元係購買系爭房地之價金乙節，尚難遽認為真實，縱被告亦未舉證證明兩造間
    就系爭房地有租賃關係存在，亦不能認定被告所給付者為買賣價金。
五、兩造間就系爭房地既無買賣關係存在，被告即不負將系爭房地移轉登記為原告所
    有之義務，當無給付不能之問題，則被告依民法第二百二十六條第一項規定，訴
    請被告賠償四百零五萬八千元及法定遲延利息，應非有據。
六、按無法律上原因而受利益，致他人受損害者應返還其利益，固為民法第一百七十
    九條前段所明定，惟不當得利之構成要件需受領人受有利益，受領人無法律上原
    因而受益，且應由請求返還不當得利者就受領人是否受益、是否無法律上原因負
    舉證責任。查被告並未舉證證明曾於八十一年三月六日向訴外人游素蘭借款二十
    萬元直接匯入被告銀行帳戶，並標下互助會會款六十萬元，連同現金十六萬五千
    元，共九十六萬五千元借予被告，及自八十一年十月間起至八十三年十二月間止
    ，每月交付被告現金二萬九千元，共七十八萬三千元等事實，已如前述，原告自
    不得依不當得利規定請求被告返還；雖被告受有原告自八十四年一月間起至八十
    九年十一月間止，按月匯至其貸款帳戶，共二百零六萬二千五百之利益，然原告
    亦未舉證證明被告係無法律上原因受此利益，況且原告復自承在其上開匯款期間
    內一直居住使用系爭房地，並於八十九年五月二十九日收受被告寄發表示被告為
    系爭房地所有人，命原告搬離之存證信函，而原告受此存證信函後，已知悉被告
    命其搬離後，竟仍繼續匯款至同年十一月間止，則其按月匯給被告之款項為使用
    系爭房地之對價，非無可能，原告尚難依不當得利規定訴請被告返還。
七、原告雖又主張被告於八十九年十二月九日凌晨五時許，夥同多人闖進原告占有中
    之系爭房地，並將屋內物品搬出屋外，致原告所有之多項家具、電器損壞不堪使
    用，被告行為顯已構成民法第一百八十四條第一項前段、第一百九十六條侵權行
    為等語，並據其提出之照片六幀及陳述書一件為證，惟查該照片及陳述書無法證
    明何種家具、電器遭被告毀損，且系爭房地屬被告所有，被告曾於八十九年五月
    二十九日以郵局存證信函通知原告六十日內搬遷，並將屋內物品搬清，此為原告
    所不爭執，且有該存證信函一件附卷可稽，原告迄同年十二月九日仍未將物品搬
    清，足見被告未依被告寄發之存證信函意旨履行，則被告於八十九年十一月二十
    四日將系爭房地出賣予梁興桂後，為履行其交付系爭房地之義務，而將屋內物品
    搬出，乃正當權利之行使，自不構成不法毀損原告物品之侵權行為，是原告本於
    侵權行為之法律關係訴請被告給付一萬元及法定遲延利息，亦非有據。
八、綜上，原告本於債務不履行及不當得利之法律關係，訴請被告給付四百零五萬八
    千元及法定遲延利息，並本於侵權行為之法律關係訴給被告給付一萬元及法定遲
　　延利息，均無理由，應予駁回。原告之訴既經駁回其假執行之聲請亦失所附麗，
　　應併予駁回。
據上論結，本件原告之訴為無理由，依民事訴訟法第七十八條，判決如主文。
中　　　華　　　民　　　國　　九十一　　年　　　四　　　月　　　一　　　日
                                臺灣板橋地方法院民事第四庭
~B法　官　趙義德
右正本證明與原本無異。
如不服本判決，應於判決送達後二十日，內向本院提出上訴狀。
中　　　華　　　民　　　國　　九十一　　年　　　四　　　月　　　二　　　日
~B書記官　方蟾苓
